臺灣南投地方法院行政訴訟判決
111年度交字第8號
原      告  蕭芯蘋  
被      告  交通部公路總局臺中區監理所

代  表  人  魏武盛  
上列當事人間交通裁決事件，原告不服111年1月26日投監四字第
65-JF0000000號裁決，提起行政訴訟，本院判決如下：
    主  文
一、原告之訴駁回。
二、訴訟費用由原告負擔。
    事實及理由
一、爭訟概要：
    原告於110年11月3日上午7時21分許，將車牌號碼0000-00號
    自小客車（下稱系爭車輛）停放於南投縣○○鎮○○街0號附近
    （下稱系爭地點），經南投縣政府警察局埔里分局(下稱舉
    發機關）接獲民眾報案後，認原告有違反道路交通管理處罰
    條例（下稱處罰條例）第56條第1項第5款所定「在顯有妨礙
    其他人、車通行處所停車」之規定而填製舉發日期110年11
    月5日投警交字第JF0000000號舉發違反道路交通管理事件通
    知單（下稱舉發通知單）舉發，記載應到案日期為110年12
    月20日。嗣原告於110年12月13日向交通部公路總局臺中區
    監理所屬南投監理站（下稱南投監理站）提出申訴書，經南
    投監理站向舉發機關函查結果，仍認違規事實明確，遂以11
    0年12月24日以中監投站字第1100348051號函通知原告仍應
    依章處罰，嗣於111年1月26日依處罰條例第56條第1項第5款
    規定，以投監四字第65-JF0000000號裁決書裁處原告罰鍰90
    0元（下稱原處分）。原告不服，提起行政訴訟。
二、原告起訴主張及聲明：
  ㈠主張要旨：
　⒈原告於上開時、地將系爭車輛停放在系爭地點，該路段並無
    設置紅線，亦無任何禁止停車之標示，且系爭地點之路段前
    皆停有車輛，而員警僅舉發2、3台車輛；倘系爭地點因交通
    需求而不適宜停車，相關部門應設標線或設立標誌，使用路
    人明確知悉，否則即難謂原告有違規停車之情形。
　⒉又系爭地點之路寬，扣除系爭車輛之車寬後仍有223公分，足
    供一般小客車通行，且系爭地點之往來車輛並非頻繁，故應
    無妨礙其他人、車通行處所停車之情事。
　㈡聲明：原處分撤銷。
三、被告答辯及聲明：
  ㈠答辯要旨：
　  依處罰條例第56條第1項規定，違規停車之情形不以有劃設
    禁止臨時停車、禁止停車之標誌或標線為必要，只要有妨礙
    人車通行之情形即有適用。又系爭地點劃有雙黃實線之雙向
    單線車道，而系爭車輛所停放之位置已占車道約1/2路寬，
    使一般小客車通行時，被迫須跨越雙黃實線至對向車道，始
    得通行，故本件顯有妨礙他車通行之情形。
　 ㈡聲明：原告之訴駁回。
四、本件如爭訟概要欄所述之事實，有舉發通知單、申訴書、南
    投監理站110年12月24日中監投站字第1100348051號函、原
    處分及送達證書、汽車車籍查詢資料在卷可稽。
五、本院之判斷：　　
　㈠按汽車駕駛人停車時，在顯有妨礙其他人、車通行處所停車
    者，處600 元以上1,200 元以下罰鍰。處罰條例第56條第1
    項第5 款定有明文。另依違反道路交通管理事件統一裁罰基
    準表之規定，小型車駕駛人在顯有妨礙其他人、車通行處所
    停車者，期限內繳納或到案聽候裁決者，統一裁罰基準為90
    0 元。
  ㈡經查：
　⒈原告於上開時、地，將系爭車輛停放在系爭地點一節，為兩
    造不爭之事實，且有採證照片附卷可稽（見本院卷第93頁至
    第95頁），堪認屬實。又處罰條例第56條第1 項第5 款之規
    定，係以「在顯有妨礙其他人、車通行處所停車」為處罰之
    構成要件，其立法意旨，係為消除道路任意停放車輛，以維
    護交通秩序，避免交通秩序紊亂。依上開法條文義及規範目
    的觀之，倘受處分人之停車，依客觀情況，已明顯導致妨礙
    其他人、車通行或阻礙交通順暢，即可認已構成違規。而觀
    諸上開採證照片所示之情形，系爭地點為雙向單一線道且有
    設置雙黃線，系爭車輛停放在系爭地點時已占用該路段約1/
    2面積，以目視之方式，足認該車道所餘路面寬度，已足使
    其他車輛在經過系爭地點時，須跨越黃雙線始得通行，則以
    系爭車輛車體大小、通道寬度與停放位置、方式等情綜合判
    斷，原告於上開時、地將系爭車輛停放在系爭地點，顯已妨
    礙其他車輛通行，自該當處罰條例第56條第1 項第5 款規定
    之處罰要件。是以，縱原告主張系爭地點之路寬，扣除系爭
    車輛之車寬後仍有223公分乙節為真，仍不影響本件之判斷
    。
　⒉至原告主張系爭地點之路段前皆停有車輛，而員警僅舉發2、
    3台車輛等等。然而，憲法上之平等原則，乃係要求行政機
    關對於事物本質上相同之事件作相同之處理，乃形成行政自
    我拘束，且憲法上之平等原則係指合法權利義務之平等，並
    不包含違法行為均不予取締制裁之不法平等，故平等原則並
    非賦予得以比附援引他例而要求本件得不予舉發、裁罰，原
    告就本案自無從主張不法之平等。是原告此部分主張，洵不
    足採。
  ⑶基上，原告於上開時、地停車既有前開之違規行為，舉發機
    關製單舉發本件交通違規，被告據之而為裁罰，揆諸前開規
    定，洵屬有據。因此，原告確有於上開時、地在顯有妨礙他
    車通行處所停車之違規行為，被告依處罰條例第56條第1 項
    第5 款及違反道路交通管理事件統一裁罰基準表等規定，裁
    處原告罰鍰900 元，原處分內容，核無違誤。
  ㈢本件判決基礎已臻明確，兩造其餘之攻擊防禦方法及訴訟資
    料經本院斟酌後，核與判決結果不生影響，無一一論述之必
    要，併予敘明。
六、結論：原處分合法，原告訴請撤銷原處分，為無理由，應予
    駁回。　
中　　華　　民　　國　　111 　年　　5  　 月　　19  　日
　　　　　　　　　行政訴訟庭　法　官　鄭順福
一、上為正本係照原本作成。
二、如不服本判決，應於送達後20日內，向本院提出上訴狀，其
    未表明上訴理由者，應於提出上訴後20日內向本院補提理由
    書（均須按他造人數附繕本）。上訴理由應表明關於原判決
    所違背之法令及其具體內容，或依訴訟資料可認為原判決有
    違背法令之具體事實。
中　　華　　民　　國　　111 　年　　5  　 月　　19  　日
　　　　　　　　　　　　　　　書記官　施涵雯